



Endereço para acessar este CV: http://lattes.cnpg.br/3204815905501485

ID Lattes: 3204815905501485

Última atualização do currículo em 17/01/2020

Experiência em Desenho Industrial, com ênfase em Desenho de Produto. Experiência na área de Ciência da Computação. Faz parte do Programa de Educação Tutorial de Ciência da Computação - Universidade Federal do Maranhão (PETComp - UFMA). Faz parte da Empresa Júnior do curso de Ciência da Computação, Connection Informática, na área de recursos humanos e desenvolvimento web. Desenvolvendo pesquisa em Robótica e Mulsemedia em Telemídia: Laboratório de Sistemas Multimídia - MA. (Texto informado pelo autor)

Identificação

Nome

Nome em citações bibliográficas

Lattes iD

Eduarda Maria de Albuquerque Chagas

CHAGAS, E. M. A.

http://lattes.cnpq.br/3204815905501485

Endereço

Endereco Profissional

Connection Informática, Empresa Júnior.

Avenida dos Portugueses

Vila Bacanga

65080805 - São Luís, MA - Brasil Telefone: (98) 984458232

Formação acadêmica/titulação

2019

2015 - 2017

Graduação em andamento em Ciência da Computação. Universidade Federal do Maranhão, UFMA, Brasil.

Ensino Médio (2º grau).

Instituto Federal do Maranhão, IFMA, Brasil.

Atuação Profissional

Universidade Federal do Maranhão, UFMA, Brasil.

Vínculo institucional

2019 - Atual

Vínculo: Bolsista, Enquadramento Funcional: Membro do Programa de Educação Tutorial,

Carga horária: 20

Connection Informática, CONEJ, Brasil.

Vínculo institucional

2019 - Atual

2.

Vínculo: Voluntário, Enquadramento Funcional: Membro da Diretoria Administrativa, Carga

horária: 2

Áreas de atuação

Grande área: Ciências Exatas e da Terra / Área: Ciência da Computação / Subárea: Ciência

Grande área: Ciências Sociais Aplicadas / Área: Desenho Industrial / Subárea: Desenho de

Produto.

Idiomas

Inglês Espanhol Compreende Razoavelmente, Fala Razoavelmente, Lê Bem, Escreve Razoavelmente. Compreende Razoavelmente, Fala Pouco, Lê Pouco, Escreve Pouco.

Produções

Produção bibliográfica

Outras informações relevantes

Link para perfil no GitHub: https://github.com/EduardaAChagas Link para Site do PETComp - UFMA: https://pet.ufma.br/comp/

Página gerada pelo Sistema Currículo Lattes em 05/10/2021 às 17:26:45

Imprimir currículo